臺灣澎湖地方法院刑事附帶民事訴訟判決
111年度馬簡附民字第14號
原    告    張安  
被    告    許見立

上列被告因本院111年度馬簡字第147號違反洗錢防制法等案件，
經原告提起本件附帶民事訴訟，請求損害賠償，本院於民國111
年11月25日言詞辯論終結，判決如下：
　　主　文
被告應給付原告新臺幣壹萬伍仟元，及自民國一一一年十一月二
十日起至清償日止，按週年利率百分之五計算之利息。
本判決得假執行。但被告如以新臺幣壹萬伍仟元為原告預供擔保
後，得免為假執行。
    事實及理由
壹、程序方面：
　　被告未於言詞辯論期日到場，爰依刑事訴訟法第498條規定
    ，不待其陳述而為判決。
貳、實體方面：
一、原告主張：被告於民國110年11月12日將其所申設之第一商
    業銀行帳號000-00000000000號帳戶（下稱系爭帳戶）之網
    路銀行帳號及密碼提供真實姓名、年籍均不詳，綽號「小鐘」
    之人，待「小鐘」取得系爭帳戶後，即由其所屬詐欺集團成
    員向原告佯稱網路投資獲利頗豐，致原告陷於錯誤，依詐欺
    集團成員指示，將新臺幣（下同）1萬5,000元之款項匯入系
    爭帳戶內，致原告受有損害等情。爰依民法第184條第1項前
    段、第185條，聲明：㈠如主文第1項所示。㈡願供擔保，請准
    宣告假執行。
二、被告未於言詞辯論期日到場，亦未提出任何書狀為聲明或陳
    述。
三、得心證之理由：
　㈠按當事人主張之事實，經他造於準備書狀內或言詞辯論時或
    在受命法官、受託法官前自認者，無庸舉證；又當事人對於
    他造主張之事實，已於相當時期受合法之通知，而於言詞辯
    論期日不到場，亦未提出準備書狀爭執者，視同自認；查，
    本件原告主張因被告及所屬之詐騙集團成員之詐欺行為，而
    匯款交付1萬5,000元，致其受有損害之事實，有原告於警詢
    之陳述、對話紀錄、匯款紀錄等附於臺南市政府警察局白河
    分局南市警白偵字第00000000000號卷可稽，參以被告提供
    帳戶之行為，構成幫助詐欺取財、幫助一般洗錢罪，經論以
    後者之罪，益堪認原告之主張可信。而被告已收受言詞辯論
    期日通知及起訴狀繕本，對於原告主張之事實，其於言詞辯
    論期日不到場，亦未提出答辯書狀爭執，依法視同自認，堪
    認原告上開主張為可採。
  ㈡按因故意或過失，不法侵害他人之權利者，負損害賠償責任
    ；數人共同不法侵害他人之權利者，連帶負損害賠償責任，
    不能知其中孰為加害人者，亦同；造意人及幫助人，視為共
    同行為人，民法第184條第1項前段、第185條第1項、第2項
    分別定有明文。又民事上之共同侵權行為（狹義的共同侵權
    行為，即加害行為）與刑事上之共同正犯，其構成要件並不
    完全相同，共同侵權行為人間不以有意思聯絡為必要，其行
    為係出於故意或過失，在所不問，雖僅其中一人為故意，他
    為過失，亦得成立，苟各行為人之故意或過失行為，均為其
    所生損害共同原因，即所謂行為關連共同，即足成立共同侵
    權行為，依民法第185條第1項前段規定，各行為人對於被害
    人應負全部損害之連帶賠償責任。查被告與所屬詐騙集團成
    員協力完成前開對原告詐欺取財行為，致原告陷於錯誤而匯
    款1萬5,000元至系爭帳戶，係原告受有損害之共同原因，應
    認故意不法侵害原告之財產權，則原告依上開規定請求財產
    上損害賠償1萬5,000元，即屬有據。
  ㈢末按遲延之債務，以支付金錢為標的者，債權人得請求依法
    定利率計算之遲延利息；應付利息之債務，其利率未經約定
    ，亦無法律可據者，週年利率為百分之五；給付無確定期限
    者，債務人於債權人得請求時，經其催告而未為給付，自受
    催告時起，負遲延責任。其經債權人起訴而送達訴狀，或依
    督促程序送達支付命令，或為其他相類之行為者，與催告有
    同一之效力，民法第233條第1項、第203條、第229條第2項
    分別定有明文。本件原告請求被告賠償之財產上損害，係以
    支付金錢為標的，原告請求被告給付自起訴狀繕本送達被告
    之翌日即111年11月20日（111年11月9日寄存送達，經10日
    即同月19日發生效力，見本院卷第27頁）起至清償日止，按
    週年利率5%計算之利息，亦屬有據。　　　
四、綜上所述，原告依民法第184條第1項前段、第185條規定請
    求被告賠償損害，依法有據，已如前述。從而，原告請求被
    告給付1萬5,000元，及自111年11月20日起至清償日止，按
    週年利率5%計算之法定遲延利息，為有理由，應予准許。
五、本判決所命給付未逾50萬元，依刑事訴訟法第491條第10款
    規定，準用民事訴訟法第389條第1項第5款規定，不待原告
    聲請，即應依職權宣告假執行；另準用民事訴訟法第392條
    第2項之規定，依職權宣告被告供擔保後得免為假執行。
六、本件係原告提起刑事附帶民事訴訟，關於訴訟費用未在刑事
    訴訟法第491條準用之列，參以刑事訴訟法第504條第2項、
    第505條第2項規定，刑事附帶民事訴訟經刑事庭裁定移送民
    事庭之案件均免繳納裁判費，且訴訟程序中，兩造並無滋生
    其他必要訴訟費用之支出，爰不另為訴訟費用負擔之諭知，
    附此敘明。　　
中　　華　　民　　國　　111 　年　　11　　月　　30　　日
                  臺灣澎湖地方法院馬公簡易庭
                      法　官　王偉為
以上正本證明與原本無異。
如不服本判決應於收受判決後20日內向本院提出上訴書狀，並應
敘述具體理由；其未敘述上訴理由者，應於上訴期間屆滿後20日
內向本院補提理由書(均須按他造當事人之人數附繕本)「切勿逕
送上級法院」。
中　　華　　民　　國　　111 　年　　11　　月　　30　　日
                      書記官　莊心羽